# 投资性主体的合并报表问题

提问人：jangyanbo 时间：2014-12-06 22:51:41
陈老师好： 1 、母公司持有投资性主体A对持有的公司的股权以公允价值模式进行计量，其中对其一个公司b的初始货币投资投资为100 万元，目前对其公允价值有 100 万元。我的问题是母公司对投资性主体a合并的时候肯定对其b进行合并，因为均具有控制权，那合并的时候是否对a对ｂ核算的 100 万的公允价值进行冲回后再予以合并呢，如果是这样合并的话道理在哪呢！ 2 、母公司对其成本法核算的投资c（持股比例7%）在执行 2014 年 7 月后新发布的长期投资准则后划入到其持有的投资性主体a中，我的问题是ａ作为接收方的账务处理中是先按照原划出方的账面价值比如说 100 元计量后，在年末再对其进行公允价值模式计量（假如公允价值能够取得的话，比如说公允价值变动 100 元）还是一进账就选期公允价值的 200 元进行计量呢。我觉得应是前者不知道对不对。 3 、按照 2014 年新发布的投资准则对公允价值不能可靠计量的原成本法核算的投资最好按照账面价值转到可供出售金融资产中去，我的问题是什么的投资公允价值一定是不能可靠计量的呢，如果说对其进行评估算不算一种公允价值的取得方式呢。如果对这种过多的成本法核算的投资均下划到投资性主体中去，投资性主体采用公允价值模式对管理层进行考核的话，可用评估值作为公允价值的取得的方式吗。（不考虑在操作上可能的评估成本过大问题）

回答人：chenyiwei
1 、母公司在其合并报表中合并该子公司时，应冲回投资性主体个别报表层面确认的公允价值变动，恢复到原成本后再进行合并，因为合并报表层面整体上不是按照公允价值模式计量的。 2 、该事项对于投资性主体A而言相当于金融资产的初始确认。根据《企业会计准则第 22 号——金融工具确认和计量》第三十条规定，“企业初始确认金融资产或金融负债，应当按照公允价值计量”，所以该投资性主体应按划入日该股权的公允价值借记“以公允价值计量且其变动计入当期损益的金融资产”，贷记资本公积。 3 、对于投资性主体，其重要特征之一就是以公允价值为基础进行考核和决策，因此花费一定成本采用估值模型确定其公允价值是合适的。但对于一般工商企业而言，无活跃市场的“三无”股权投资转为金融资产核算后，多数可能性还是按成本进行后续计量。

提问人：jangyanbo 时间：2014-12-06 23:38:08
那假如我划转的是一家子公司到投资性主体的账务上，那一开就用公允价值模式进行计量岂不与同一控制企业合并准则发生矛盾了吗

回答人：chenyiwei
这种情况下，投资性主体自身的核算优先用金融工具准则，不作为同一控制下合并处理。

提问人：jangyanbo 时间：2014-12-06 23:49:29
陈老师您的回答在哪个准则上说明的呢 呵

回答人：chenyiwei
投资性主体按照公允价值对几乎所有投资的业绩进行考量和评价，因此原账面价值的信息与其信息需求不相关；且其取得股权投资确认为以公允价值计量且其变动计入损益的金融资产，所以应优先适用金融工具准则。

提问人：心海拂清风 时间：2014-12-07 10:30:40
借记“以公允价值计量且其变动计入当期损益的金融资产”，贷记资本公积。这条分录是想确认为交易性金融资产还是可供呢，谢谢！

回答人：chenyiwei
是作为“以公允价值计量且其变动计入当期损益的金融资产”，不是可供出售金融资产。请注意这是金融资产初始确认的会计分录，与后续计量模式无关。